【裁判字號】    95,訴,255
【裁判日期】    950425
【裁判案由】    違反毒品危害防制條例
【裁判全文】
臺灣屏東地方法院刑事判決               95年度訴字第255號
公  訴  人  臺灣屏東地方法院檢察署檢察官
被      告  甲○○
                    （另案在監執行）
上列被告因違反毒品危害防制條例案件，經檢察官提起公訴（95
年度毒偵字第480 號），被告已為有罪之陳述，本院裁定改依簡
式審判程序審理，判決如下：
    主  文
甲○○連續施用第一級毒品，處有期徒刑壹年。
    事  實
一、甲○○前因施用毒品案件，經本院於民國87年6 月16日裁定
    送觀察、勒戒後，認有繼續施用毒品之傾向，再經本院於87
    年7 月6 日裁定令入戒治處所施以強制戒治，嗣經本院裁定
    停止戒治付保護管束，並於88年1 月19日停止戒治出所，惟
    於保護管束期間復因施用毒品，再經本院於88年3 月15日裁
    定撤銷停止戒治處分，令入戒治處所施以強制戒治，於88年
    12月30日強治戒治期滿，由臺灣屏東地方法院檢察署檢察官
    以89年度戒毒偵字第8 號不起訴處分確定。甲○○經釋放後
    復因施用毒品案件，再經本院以89年度毒聲字第2860號裁定
    強制戒治，檢察官並就該次違反毒品危害防制條例犯行，以
    89年度毒偵字第2290號偵查起訴後，經臺灣高等法院高雄分
    院於90年4 月24日以90年度上訴字第357 號判處有期徒刑1
    年1 月確定，甲○○於91年1 月2 日強制戒治期滿，另接續
    服刑，於93年7 月5 日因縮短刑期假釋出監（未構成累犯）
    。詎其仍不知悔改，於強制戒治執行完畢釋放後，5 年內復
    基於施用第一級毒品海洛因之概括犯意，自94年10月15日起
    至94年11月7 日止，在其位於屏東縣車城鄉○○村○○路61
    號住處、屏東縣恆春鎮○○路附近等處所，以1 天至2 天施
    用1 次之頻率，將第一級毒品海洛因加礦泉水稀釋再以注射
    針筒注射之方式，連續施用第一級毒品海洛因多次。嗣於94
    年11月7 日10時許，為警在屏東縣恆春鎮○○路發現行跡可
    疑而盤查，並徵得甲○○同意採尿送驗後始知上情。
二、案經屏東縣警察局恆春分局報請臺灣屏東地方法院檢察署檢
    察官偵查起訴。
    理  由
一、上開事實，業據被告甲○○於本院審理時坦承不諱，且被告
    為警查獲時採尿送驗結果呈嗎啡（即海洛因水解後之反應）
    陽性反應，有台灣檢驗科技股份有限公司94年12月1日NH20
    05B0000000號濫用藥物尿液檢驗報告1 份附卷可稽，上述檢
    驗結果，係檢驗機關本於專業知識及以精密儀器或科學檢驗
    方式所得之結論，自可憑信。足見，被告自白與事實相符，
    堪以採信。又被告前因施用毒品案件，經本院於87年6 月16
    日裁定送觀察、勒戒後，認有繼續施用毒品之傾向，再經本
    院於87年7 月6 日裁定令入戒治處所施以強制戒治，嗣經本
    院裁定停止戒治付保護管束，並於88年1 月19日停止戒治出
    所，惟於保護管束期間復因施用毒品，再經本院於88年3 月
    15日裁定撤銷停止戒治處分，令入戒治處所施以強制戒治，
    於88年12月30日強治戒治期滿，由臺灣屏東地方法院檢察署
    檢察官以89年度戒毒偵字第8 號不起訴處分確定。嗣被告經
    釋放後復因施用毒品案件，再經本院以89年度毒聲字第2860
    號裁定強制戒治，檢察官並就該次違反毒品危害防制條例犯
    行，以89年度毒偵字第2290號偵查起訴後，經臺灣高等法院
    高雄分院於90年4 月24日以90年度上訴字第357 號判處有期
    徒刑1 年1 月確定，被告並於91年1 月2 日強制戒治期滿，
    另接續服刑，於93年7 月5 日因縮短刑期假釋出監，此有臺
    灣屏東地方法院檢察署刑案資料查註紀錄表、全國施用毒品
    案件紀錄表及臺灣高等法院被告全國前案紀錄表及各1 份在
    卷可參。從而，本件事證明確，被告犯行堪予認定。
二、查海洛因為毒品危害防制條例第2 條第2項第1款所規定之第
    一級毒品，不得持有、施用，被告竟持以施用，故核被告所
    為，係犯同條例第10條第1 項之施用第一級毒品罪。其施用
    前持有海洛因之低度行為，應為施用之高度行為所吸收，不
    另論罪。其先後多次施用海洛因之行為，時間緊接，觸犯構
    成要件相同之罪名，顯係基於概括犯意反覆為之，為連續犯
    ，依刑法第56條規定，應以1 罪論，並加重其刑。爰審酌被
    告素行非佳、經觀察、勒戒及強制戒治後，仍未能戒除毒癮
    ，顯見其無戒毒悔改之意，惟念其施用毒品乃自戕行為，及
    其施用毒品之期間、次數、犯罪後坦認犯行，態度尚稱良好
    等一切情狀，量處如主文所示之刑。
據上論斷，應依刑事訴訟法第273 條之1 第1 項、第299 條第 1
項前段，毒品危害防制條例第10條第1 項，刑法第11條前段、第
56條，判決如主文。
本案經檢察官鍾仁松到庭執行職務。
中    華    民    國    95    年    4     月    25    日
                  刑事第二庭    法  官  蘇碧珠
以上正本證明與原本無異。
如不服本判決應於收受本判決送達後10日內向本院提出上訴書狀
，其未敘述上訴理由者，並得於提起上訴後10日內向本院補提理
由書狀（均須按他造當事人之人數附繕本）「切勿逕送上級法院
」
中    華    民    國    95    年    4     月    25    日
                                書記官  賀燕花
附錄本案論罪科刑法條全文
毒品危害防制條例第10條第1項：
施用第一級毒品者，處 6 月以上 5 年以下有期徒刑。


司法院資訊處製作；財團法人民間司法改革基金會備份。
